【裁判字號】    88,瑞小,39
【裁判日期】    890616
【裁判案由】    損害賠償
【裁判全文】
臺灣基隆地方法院瑞芳簡易庭小額民事判決
                                                八十八年度瑞小字第三十九號
    原      告  華南產物保險股份有限公司
    法定代理人  丙○○
    訴訟代理人  乙○○
                洪宇鍵
    複  代理人  黃仁譽
    被      告  甲○○
右當事人間請求損害賠償事件，本院判決如左：
    主    文
原告之訴及假執行之聲請均駁回。
訴訟費用由原告負擔。
    爭執事項及理由要領
甲、爭執事項：原告起訴主張其承保訴外人許連雪霞所有之車號Ｐ八─二五○七號自
    用小客車，該車於八十七年四月十二日下午一時三十分許由訴外人張志清駕駛，
    行經瑞芳鎮○○○路六三號前，遭被告駕駛之車號Ｋ九─二五五七號自小貨車撞
    擊，受有損害，經原告理賠修復，爰依保險法第五十三條規定代位行使被保險人
    對被告之請求權等語；被告則以其係受害人，係因訴外人張志清之過失致發生車
    禍，張志清並承諾願負完全修復被告之車之責任等語置辯。
乙、理由要領：
一、本件原告起訴主張其承保訴外人許連雪霞所有之車號Ｐ八─二五○七號自用小客
    車，該車於八十七年四月十二日下午一時三十分許由訴外人張志清駕駛，行經瑞
    芳鎮○○○路六三號前，遭被告駕駛之車號Ｋ九─二五五七號自小貨車撞擊，受
    有損害等語，被告則以本件事故係因訴外人張志清之駕駛過失所致，並已由張志
    清同意賠償等語置辯。經查：
    (一)被告駕駛之車號Ｋ九─二五五七號自小貨車（即甲車）自縣道一○六線公路
      魚坑路之支線出口駛出，與由平溪往瑞芳方向行駛幹道之訴外人張志清駕駛之
      車號Ｐ八─二五○七號自用小客車（即乙車）發生撞擊，乙車之車頭撞及甲車
      之駕駛側車門前部，該一○六線公路限速時速四十公里，乙車之煞車痕左側十
      點六公尺、右側六點七公尺，乙車駕駛人張志清承認車速過快煞車不及而肇事
      ，並願意為甲車修復完竣等情，有道路交通事故現場紀錄一份、照片二幀、現
      場處理紀錄一份及甲、乙車駕駛人簽名之處理情形記事一份為證，是被告抗辯
      本件車禍事故係因訴外人張志清之駕駛過失所致，並已由張志清同意賠償等事
      實，應堪信為真實。
    (二)查訴外人張志清為系爭車號Ｐ八─二五○七號自用小客車所有人許連雪霞之子
      ，為原告訴訟代理人所陳明，雖證人張志清、許連雪霞屢經通知均未到庭，惟
      本院審酌其等關係為母子之至親，而由張志清駕駛許連雪霞所有之上開汽車，
      堪認就該汽車之使用，張志清應係許連雪霞之代理人。按因故意或過失，不法
      侵害他人之權利者，負損害賠償責任；民法第一百八十四條第一項前段定有明
      文。系爭車禍事故之發生，乃肇因於被害人即該車號Ｐ八─二五○七號汽車駕
      駛人張志清之超速駕駛過失，並已由張志清同意賠償，已如前述，被告並無駕
      駛上之過失，自不負損害賠償責任。又損害之發生或擴大，被害人與有過失者
      ，法院得減輕賠償金額，或免除之；前項規定，於被害人之代理人或使用人與
      有過失者，準用之；修正施行後民法第二百十七條第一項、第三項、民法債編
      施行法第十四條定有明文；是縱退步言，縱認被告就系爭車禍事故之發生亦有
      部分過失之肇因，然被害人代理人之過失為主要之損害發生原因，而由被害人
      代理人與被告逕行成立和解承諾負賠償責任，依上開規定，本院審酌其情事，
      認應免除被告之賠償金額。
二、是故原告之被保險人即車號Ｐ八─二五○七號自用小客車所有人許連雪霞對於被
    告並無賠償金額可資請求，原告即無從代位請求；從而，原告起訴主張代位被保
    險人向被告請求賠償損害，即無理由，不應准許。
三、原告受敗訴判決，其假執行之聲請即失所依據，應併予駁回。
中      華      民      國    八十九    年      六      月     十六     日
~B臺灣基隆地方法院瑞芳簡易庭
~B    法      官  蔡岱霖
右正本證明與原本無異。
對於本件判決如有不服，應於收受送達後二十日內向本院提出上訴書狀，上訴於本院
合議庭，並按他造當事人之人數附俱繕本。
當事人之上訴，非以判決違背法令為理由不得為之，上訴狀應記載上訴理由，表明下
列各款事項：
（一）原判決所違背之法令及其具體內容。
（二）依訴訟資料可認為原判決有違背法令之具體事實。
中      華      民      國    八十九    年      六      月     二十     日
~B    法院書記官  陳淑慧


司法院資訊處製作；財團法人民間司法改革基金會備份。
